【裁判字號】    98,監,81
【裁判日期】    980721
【裁判案由】    改定禁治產人監護人
【裁判全文】
臺灣士林地方法院民事裁定
聲  請  人  乙○○
上列聲請人聲請改定禁治產人監護人事件，本院裁定如下：
    主  文
選定乙○○（女、民國○○年○ 月○○日生、身分證統一編號：Ｚ000
000000號）為禁治產人甲○○（男、民國○○年○ 月○○日生、身分
證統一編號：Ｚ000000000號）之監護人。
聲請程序費用由聲請人負擔。
    理  由
一、本件聲請意旨略以：聲請人之兄甲○○（男、民國○○年○ 月
    ○○日生、身分證統一編號：Ｚ000000000號）於民國86年11月
    21日經鈞院以86年度禁字第47號民事裁定宣告為禁治產人，
    因其無配偶，父母均已雙亡，且無民法第1111條第1 、2 、
    3 、5 款之法定監護人，現禁治產人依靠聲請人生活，為行
    使負擔對於禁治產人之權利義務，經親屬會議決議由聲請人
    擔任禁治產人之監護人，爰聲請選定由聲請人乙○○擔任禁
    治產人甲○○之監護人等語。
二、按禁治產人之監護人，依左列順序定之：(一)配偶。(二)父母。
    (三)與禁治產人同居之祖父母。(四)家長。(五)後死之父或母以遺
    囑指定之人。不能依前項規定定其監護人時，由法院徵求親
    屬會議之意見選定之。民法第1111條定有明文。次按親屬會
    議以會員五人組織之。親屬會議會員，應就禁治產人之左列
    親屬與順序定之：(一)直系血親尊親屬。(二)三親等內旁系血親
    尊親屬。(三)四親等內之同輩血親。前項同一順序之人，以親
    等近者為先；親等同者，以同居親屬為先；無同居親屬，以
    年長者為先。依前二項順序所定之親屬會議成員，不能出席
    會議或難於出席時，由次順序之親屬充任之。同法第1130條
    、第1131條分別定有明文。
三、經查，本件聲請人主張其兄甲○○業由本院裁定宣告為禁治
    產人，其父母均已雙亡，並無民法第1111條之法定監護人等
    事實，業據提出戶籍謄本、本院86年度禁字第47號裁定影本
    、親屬會議決議等件為證，堪認聲請人主張為真實。又禁治
    產人甲○○既無民法第1111條第1 項所定得為監護人之人，
    經其姐姚寶治、舅媽呂張玉女、四親等旁系血親呂學和、呂
    學政等親屬召集會議，於民國98年6 月10日決議同意由聲請
    人乙○○為禁治產人甲○○之監護人等情，亦經提出親屬會
    議記錄附卷可按，且經本院詢問禁治產人甲○○之妹姚寶治
    ，其表示同意由乙○○任監護人，即乙○○亦到庭表明同意
    出任監護人，則為禁治產人之最佳利益考量，本院認由乙○
    ○任監護人為適當，爰選定乙○○為禁治產人甲○○之監護
    人。
四、依非訟事件法第21條第1 項前段，裁定如主文。
中    華    民    國    98    年    7     月    21    日
                    家事法庭法  官  詹朝傑
以上正本證明與原本無異。
如對本裁定抗告，應於裁定送達後10日內向本院提出抗告狀。
中    華    民    國    98    年    7     月    21    日
                            書記官  劉雅萍


司法院資訊處製作；財團法人民間司法改革基金會備份。
